【裁判字號】    98,上訴,1474
【裁判日期】    990504
【裁判案由】    懲治走私條例等
【裁判全文】
臺灣高等法院高雄分院刑事判決        98年度上訴字第1474號
上  訴  人  臺灣高雄地方法院檢察署檢察官
上  訴  人
即  被  告      丙○○
上  訴  人
即  被  告      乙○○
共      同
選任辯護人      張志明    律師
被      告      甲○○
被      告      丁○○
上列上訴人因被告等懲治走私條例等案件，不服臺灣高雄地方法
院97年度訴字第1721號中華民國98年7 月20日、98年9 月21日第
一審判決（起訴案號：臺灣高雄地方法院檢察署97年度偵字第16
022 號），提起上訴，本院判決如下：
    主  文
原判決撤銷。
丙○○共同犯走私罪，處有期徒刑肆月，扣案如附表所示之物沒
收。
乙○○、甲○○共同犯走私罪，各處有期徒刑參月，扣案如附表
所示之物沒收。
丁○○共同犯走私罪，累犯，處有期徒刑肆月，扣案如附表所示
之物沒收。
    事  實
一、丁○○於民國（以下同）94年間因違反漁業法、懲治走私條
    例案件，分別經台灣高雄地方法院以94年度易字第565 號及
    本院以94年度上訴字第813 號判決判處有期徒刑3 月、8 月
    確定，經定應執行有期徒刑10月，於95年10月21日縮刑期滿
    執行完畢。
二、丙○○為「榮翔1 號」（編號：CT5-1237號）漁船船長，乙○○、甲○○、丁○○均係該漁船船員，渠等均明知中華民
    國船舶，非經主管機關許可，不得航行至大陸地區，又明知
    魚類、軟體類其他水產無脊椎動物係屬海關進口稅則第3 章
    所列之物品，依行政院於97年2 月27日修正公告「管制物品
    項目及數額」丙項第5 款之規定，一次私運原產地為大陸地
    區而未經主管機關公告淮許輸入之海關進口稅則第1章 至第
    8 章所列之物品之一項或數項，其總額由海關依緝獲時之完
    稅價格計算，超過新臺幣（下同）10萬元或其總重量超過10
    00公斤者，為管制進口物品，竟基於航行至大陸地區私運管
    制物品進口逾公告數額之犯意聯絡，由丙○○、乙○○、甲○○、丁○○共同輪流駕駛上開漁船，於97年4 月21日15時
    12分許，由高雄港第二港口中和安檢所報關出港後，再於97
    年4 月22日13時31分許（起訴書誤載為97年5 月4 日19時39
    分），進入大陸地區福建沿海某島嶼之港口停靠（約東經11
    7 度31分，北緯23度44分），向不詳人士，以不詳之代價，
    購買取得如附表含冰重之鯖魚3 萬6520公斤、扁魚2 萬184
    公斤、黃鯧魚8630公斤、溫仔魚3 萬1109公斤、小卷切片57
    55公斤、四破魚3131公斤、花枝1 萬7738公斤、章魚3313公
    斤，總計12萬6380公斤，欲載回台販售圖利，嗣於97年5 月
    6 日13時46分許，載運鯖魚、扁魚、黃鯧魚、溫仔魚等漁獲
    ，自高雄第二港口中和安檢所報關入港時，經行政院海巡署
    南部地區巡防局第五岸巡總隊對該船實施例行性檢查而悉上
    情。
三、案經行政院海巡署南部地區巡防局第五岸巡總隊移送臺灣高
    雄地方法院檢察署檢察官偵查起訴。
    理  由
壹、證據能力部分：
一、行政院農業委員會漁業署98年6 月30日檢附之航跡圖，有證
    據能力：
    被告丙○○、乙○○之辯護人爭執航跡圖之證據能力，稱該
    航跡圖並無所謂機械壞掉之情形等語，然遍查卷內資料，並
    無資料說明描繪航跡圖之機器有何損壞情形，又漁船裝設航
    程紀錄器（簡稱VDR） 目的在紀錄漁船出海期間之作業時數
    ，據以核算漁業動力優惠用油量，其原理是運用GPS 衛星定
    位之原理，利用天線接收衛星訊號來定位，以紀錄經緯度位
    置及時間，啟用至今未曾發現有定位嚴重偏差情形，前因檢
    核系統功能受限，無法於航跡圖自動顯示及列印日期、時間
    ，復經更新系統功能，已可自動顯示及列印其中航跡點之日
    期、時間，有行政院農委會漁業署漁二字第0971220817號、
    第0981211380號函暨附件「榮翔1 號」航跡圖在卷可憑（原
    審卷一第38、39頁、原審卷二第188 、189 頁），堪認該「
    榮翔1 號」漁船航程軌跡圖，係衛星導航系統直接接收衛星
    定位數據資料後，再由電腦依據所取得之數據資料，自動描
    繪而得，非屬供述證據，自無傳聞法則之適用，依法得作為
    本案之證據。
二、海巡署第五總隊中和安檢所製作之「職務報告書」、「漁船
    載運漁產品是否自行捕獲諮詢表」，均無證據能力：
    此部分被告丙○○、乙○○之辯護人否認證據能力，雖製作
    上開文書之司法警察均具有公務員身分，惟該等文書均係本
    案發生後，由警員針對個案所特定製作，並不具備公示性及
    例行性之要件，且性質上非屬刑事訴訟法第159 條之4 第1
    款所定之公務員職務上製作之紀錄文書，亦非第159 條之4
    第3 款之文書，故均不具有證據能力。
三、行政院農委會漁業署（下稱漁業署）出具之「緝獲漁船走私
    漁產品協助諮詢電話傳真」，無證據能力：
（一）按刑事訴訟法關於「鑑定」之規定，除選任自然人充當鑑
      定人外，另設有囑託機關鑑定制度。依刑事訴訟法第198
      條、第208 條之規定，不論鑑定人或鑑定機關、團體，均
      應由法院、審判長、受命法官或檢察官視具體個案之需要
      而為選任、囑託，並依同法第206 條之規定，提出言詞或
      書面報告，始符合同法第159 條第1 項所定得作為證據之
      「法律有規定」之例外。司法警察官、司法警察因調查犯
      罪嫌疑之必要，固非不得囑託為鑑定，然此之鑑定並非由
      法院、審判長、受命法官或檢察官之選任、囑託而為，當
      無刑事訴訟法第206 條之適用，自亦不該當同法第159 條
      第1 項之除外規定，而應受傳聞法則之規範（最高法院97
      年台上字第612 號判決意旨參照）。
（二）再按同法第206 條第1 項規定：「鑑定之經過及其結果，
      應命鑑定人以言詞或書面報告」；且法院或檢察官囑託相
      當之機關鑑定，準用第206 條第1 項之規定，同法第208
      條亦有明文規定。是鑑定報告書之內容應包括鑑定經過及
      其結果，法院囑託鑑定機關為就特定事項為鑑定時，受囑
      託之鑑定機關除應將鑑定結果函覆外，並應將鑑定經過一
      併載明於鑑定報告書中，若鑑定報告書僅簡略記載鑑定結
      果而未載明鑑定經過，既與法定記載要件不符，法院於必
      要時並得通知實施鑑定之人以言詞報告或說明，否則，此
      種欠缺法定要件之鑑定報告不具備證據資格，自無證據能
      力可言。移送機關以書面代替證人、鑑定人之陳述、警察
      機關之查訪報告或意見書，法院均無從依直接及言詞審理
      方式加以調查，尤不可能使當事人對之行使正當法律程式
      所保障之詰問權，自不應認具有證據能力。
（三）查行政院農業委員會緝獲漁船走私漁產品協助諮詢電話傳
      真，雖係海巡署交由漁業署委託專家所為之鑑定意見，惟
      與法官或檢察官依具體個案所選任、囑託之鑑定有異，性
      質上乃就涉嫌走私案件移送檢察機關偵辦前對查緝機關所
      為行政協助之行為，尚難謂屬刑事訴訟法第208 條第1 項
      之「鑑定機關」，且對於出具意見之諮詢專家之姓名、聯
      絡方式等亦函覆無法提供等情，有行政院農業委員會漁業
      署漁二字第0971225259號函、法務部法檢字第0970037937
      號函可參，且經證人即漁業署南部辦公室職員林榮耀到庭
      證稱，提供意見之諮詢專家之相關資料仍處於保密狀態，
      無法提供等情（原審卷二第124 頁），則法院即無從傳喚
      該等諮詢專家到庭作證，是上開諮詢電話傳真，非屬合法
      之鑑定方式，且依揆諸前開判決意旨，仍應受傳聞法則之
      規範。
（四）公訴人雖以「行政院農業委員會漁業署」係行政院農業委
      員會之所屬機關，而臺灣高等法院檢察署92年11月20日檢
      文允字第0921001441號函概括選任之鑑定機關行政院農業
      委員會，自包含「行政院農業委員會漁業署」。惟依證人
      林榮耀證稱，係行政院召開相關會議時，決議將針對漁產
      品走私案件交由農委會漁業署負責處理及認定等語（原審
      卷二第123 頁），又參酌上開漁業署及法務部之函文，即
      使不拘泥於該文書所使用之名稱，仍明顯可知漁業署並非
      前開所述受檢察官囑託為鑑定之相當機關，依前開說明，
      本件漁業署出具之「緝獲漁船走私漁產品協助諮詢電話傳
      真」，既非屬於刑事訴訟法所定之「鑑定」，應為證人以
      書面代替陳述之「傳聞證據」；且其證據能力經被告丙○○、乙○○及辯護人加以爭執，復不同意引為證據使用，
      是上開漁業署出具之協助諮詢電話傳真，並無證據能力。
四、其他部分：
    按被告以外之人於審判外之陳述，雖不符前4 條之規定，而
    經當事人於審判程序同意作為證據，法院審酌該言詞陳述或
    書面陳述作成時之情況，認為適當者，亦得為證據。當事人
    、代理人或辯護人於法院調查證據時，知有第159 條第1 項
    不得為證據之情形，而未於言詞辯論終結前聲明異議者，視
    為有前項之同意，刑事訴訟法第159 條之5 定有明文。經查
    ，檢察官、被告丙○○、乙○○及其辯護人於本院言詞辯論
    終結前，就本案所引用之其餘證據資料（詳後引證據），其
    中傳聞證據部分，縱無刑事訴訟法第159 條之1 至第159 條
    之4 或其他規定之傳聞證據例外情形，亦經本院審理時予以
    逐一提示並告以要旨，當事人已知上述證據乃屬傳聞證據，
    或明示同意作為本案之證據使用，或未於言詞辯論終結前對
    該等證據聲明異議，審酌上開證據作成時之情況均無不適當
    之情形，是依上開規定，認均有證據能力。
貳、實體部分：
一、訊據被告丙○○、乙○○、甲○○、丁○○均堅詞否認駕船
    前往大陸地區及否認自大陸地區私運管制物品進口逾公告數
    額，被告丙○○辯稱：有經過大陸地區沿海去作業，魚都是
    船員自己抓的，並非在大陸買來云云；被告乙○○、甲○○
    、丁○○均辯稱：漁船是船長開的，非我們開船，魚都是自
    己抓的，並非在大陸買來云云。辯護人辯護稱：丙○○縱使
    去過大陸福建沿海，但目的是為了去捕魚，並不造成國家安
    全問題，無法証明漁獲是買來走私的等語。惟查：
（一）被告丙○○為「榮翔1 號」漁船船長，自承該漁船前往何
      處由其指揮，且依卷附「榮翔1 號」漁船航跡圖（原審卷
      第189 頁）所示，「榮翔1 號」於97年4 月21日出港後，
      確有向大陸地區航行，並於97年4 月22日13時31分許，停
      靠在東經117 度31分，北緯23度44分之大陸地區福建省沿
      海某島嶼之港口，足徵被告丙○○所稱有經過大陸沿海，
      核與事實相符，此部分應堪採信。
（二）證人即共同被告丙○○於原審審理時證稱：「榮翔1 號」
      漁船靠岸時由我駕駛，在海上是由我、甲○○、丁○○排
      班輪流駕駛，漁船由我決定開往哪裡，有個可判定東、南
      、西、北的儀器放在前面，會告訴船員依照該經緯度開船
      等語（原審卷二第172 頁），是該船之船員既係依照船長
      即被告丙○○所指示之方位駕駛漁船，對於該船航向應當
      知悉，而認「榮翔1 號」之船員應知漁船開往何處。至證
      人丙○○雖又證稱：乙○○負責看顧機艙，機艙內有帶動
      漁船前進之主機，及處理冷凍機器、發電使用之副機，不
      用去駕駛漁船，所以他不知道漁船有航行到福建沿海等語
      （原審卷第172 頁），然被告乙○○既為「榮翔1 號」漁
      船之輪機長，負責確保該漁船上所有機器之運作及維修，
      則於漁船停靠時，因漁船不需繼續航行，漁船主機即應停
      止運轉，以免耗費資源，而於取得漁獲時，亦應加強冷凍
      機具之運轉，以維持冷凍設備功能持續正常運轉，符合漁
      產品保鮮要求，是對於該漁船上之作業情形，及航行何處
      、停靠何處再啟航等情，船長自會告知，被告乙○○理應
      知悉。又被告甲○○於原審亦供稱：我跟丁○○都會幫忙
      看漁船，如果走水路時我有幫忙駕駛，就依照船長說的角
      度駕駛等語（原審卷二第238 、239 頁）。況依上開「榮
      翔1 號」漁船航跡圖，該漁船於97年4 月22日13時31分許
      抵達前揭大陸地區福建省沿海某島嶼之港口後，迄至97年
      5 月5 日航跡圖上始顯示該漁船移動至南中國海域上，而
      上開航程紀錄器係據以核算漁業動力優惠用油量，故被告
      丙○○亦不可能於漁船航行作業期間關閉該紀錄器，應認
      該船此段期間並無實際航行，而係停靠於某定點，始無航
      跡顯現；再依照「榮翔1 號」漁船前所航行至前開港口之
      航程時間，不需花費1 日之時間即可抵達上開大陸地區福
      建省沿海某島嶼之港口，故自該港口航行至97年5 月5 日
      所在之海域，無需1 日之時間，由此可見，「榮翔1 號」
      漁船應停留在上開大陸地區福建省沿海某島嶼之港口長達
      十餘日，被告乙○○、甲○○、丁○○對此尚難諉為不知
      ，從而證人丙○○嗣後改稱：被告乙○○、甲○○、丁○○對於漁船航行至大陸地區一事不知情，顯係事後迴護之
      詞，被告乙○○、甲○○、丁○○所辯沒有幫忙開船係犯
      後卸責之詞，均不足採。
（三）又被告丙○○、乙○○、甲○○、丁○○等人載運進港之
      如附表所示之鯖魚、扁魚、黃鯧魚、溫仔魚、小卷、四破
      魚、花枝、章魚，均屬於海關進口稅則第一章至第八章所
      列之物品，其總重量共計12萬6380公斤，此有小港區漁會
      臨海新村魚市場進貨表、漁船船（貨）具領保管切結書、
      第五海岸巡防總隊扣押物品目錄表在卷可憑，足見本件扣
      案之漁產品明顯逾「管制物品及其數額」丙項第5 款規定
      1000公斤之管制數量。
（四）證人即負責本件「榮翔1 號」漁船返港後監卸過程之岸巡
      第五總隊中和安檢所副所長吳浤緒（原名吳仲珽）於原審
      審理時證稱：「榮翔1 號」漁船出海天數與漁獲量之比例
      不符，船上未見導所裝置，滑輪無摩擦痕跡且鏽蝕的非常
      嚴重，漁網上無魚鱗或鹽的結晶等物，網具均綑綁完好，
      魚艙中沒有雜魚，查獲之黃鯧魚均單隻以真空包裝，初步
      判定該船無漁業行為等語（見98年6 月18日原審調查筆錄
      ）；證人即中和安檢所人員蔣義龍於原審審理時證稱：本
      件漁船之滑輪及網板均嚴重生鏽，網板甚至因鏽蝕嚴重而
      長鏽包，絞網機上無導索裝置，漁網乾淨無魚腥味，冷凍
      盤數量不多，依查獲之漁產品數量，不足以供應上開漁產
      品冷凍之用等語（見98年6 月18日原審調查筆錄）。足見
      扣案之漁產品非屬被告丙○○、乙○○、甲○○、丁○○
      等人自行捕獲。
（五）又行政院農業委員會漁業署98年6 月30日檢附之「榮翔1
      號」漁船該次航跡圖，已足以證明該船有於97年4 月22日
      13時31分許，航行至東經117 度31分，北緯23度44分之大
      陸地區福建沿海某島嶼港口停靠之事實，則被告丙○○、
      乙○○、甲○○、丁○○等既曾前往大陸地區，又未親自
      實際捕獲漁獲，卻載運前述之大量漁獲，而被告丙○○、
      乙○○、甲○○、丁○○等人又特意前往大陸地區福建沿
      海島嶼港口停靠數日，應非於大陸地區以外處所取得前述
      漁產品後，未迅速返回臺灣出售牟利，反而繞行前往大陸
      地區停留數日之情事，益證渠等係向大陸地區之不詳人員
      購得原產地為大陸地區之漁產品後才返台。
（六）此外復有高雄市100 噸以上漁船進（出）港申請書、機漁
      船（含船員）進出港檢查表、中華民國船舶國籍證書、漁
      業執照、小港區漁會臨海新村魚市場進貨表、漁船船（貨
      ）具領保管切結書、第五海岸巡防總隊扣押物品目錄表及
      照片附卷可稽（見警卷第34頁以下）又扣案漁貨數量甚多
      ，衡情接運上船應需一定時間，而對照船跡圖，榮翔一號
      漁船於東經117 度31分、北緯23度44分之海域停留時間最
      長，是以前述漁產品取得之地點，應係在該處無誤。
    綜上所述，被告丙○○於原審審理時稱：「榮翔1 號」漁船
    靠岸時由我駕駛，在海上是由我、甲○○、丁○○排班輪流
    駕駛，漁船由我決定開往哪裡，有個可判定東、南、西、北
    的儀器放在前面，會告訴船員依照該經緯度開船等語，而將
    該漁船輪班開往大陸。又被告丙○○、乙○○、甲○○、丁○○等人駕駛榮翔一號漁船出港後，並未實際前往漁場作業
    ，而係駛至大陸地區福建沿海某島嶼之港口停靠（約東經11
    7 度31分，北緯23度44分），向不詳人士，以不詳之代價，
    購買取得前述之管制漁產品後，再將之私運入境應堪認定，
    事證明確，被告丙○○、乙○○、甲○○、丁○○等所辯係
    卸責之詞，不足採信，其等犯行均已堪認定。
二、按臺灣地區與大陸地區人民關係條例第80條第1 項之未經許
    可航行至大陸地區罪，於船舶、航空器或其他運輸工具一經
    航行至大陸地區，犯罪即已成立，犯罪行為亦已終了（參最
    高法院88年度台上字第7229號判決意旨），是中華民國船舶
    ，如未經許可，航行至大陸地區者，即處罰該船舶之所有人
    、營運人及船長，不論違反該規定之目的為何，亦不論其行
    為是否會造成國家安全方面之問題，均該當本罪。次按同條
    例第80條第1 項規定，違反該條例第28條第1 項規定之處罰
    對象係中華民國船舶、航空器或其他運輸工具所有人、營運
    人或船長、機長、其他運輸工具駕駛人，屬於身分犯之一種
    。而因身分或其他特定關係成立之罪，其共同實施或教唆幫
    助者，雖無特定關係，仍以共犯論，刑法第31條第1 項定有
    明文。是若非船舶所有人、營運人或船長，而與具有上開身
    分之人共同實施者，仍為共犯。核被告丙○○、乙○○、甲○○、丁○○4 人駕駛漁船前往大陸地區，此部分所為，均
    係犯臺灣地區及大陸地區人民關係條例第80條第1 項前段之
    未經許可航行至大陸地區罪。查被告乙○○、甲○○、丁○○3 人為「榮翔1 號」漁船之輪機長、船員，其等與船長即
    被告丙○○未經許可共同駕駛該船航行至大陸地區，已如前
    述，其等與被告丙○○有犯意聯絡、行為分擔，而共同實施
    ，彼3 人雖不具該特定身分，惟依刑法第31條第1 項之規定
    ，仍以共犯論。又被告等從大陸走私前述漁貨進口，被告4
    人丙○○、乙○○、甲○○、丁○○此部分所為，另均係犯
    懲治走私條例第2 條第1 項之走私罪。被告4 人就上開犯行
    ，有犯意聯絡及行為分擔，均為共同正犯。被告丙○○、乙○○、甲○○、丁○○4 人所犯未經許可航行至大陸地區罪
    及走私罪2 罪間，係一行為觸犯數罪名，應依想像競合犯規
    定從一重論以走私罪處斷。被告丁○○於94年間因違反漁業
    法、懲治走私條例案件，分別經台灣高雄地方法院以94年度
    易字第565 號及本院以94年度上訴字第813 號判決判處有期
    徒刑3 月、8 月確定，經定應執行有期徒刑10月，於95年10
    月21日縮刑期滿執行完畢，有台灣高等法院被告前案紀錄表
    在卷可稽，其受有期徒刑執行完畢，其於5 年內故意再犯有
    期徒刑以上刑之本罪，為累犯，應依刑法第47條第1 項規定
    加重其刑。
三、原審予以論科，固非無見，惟查前述漁貨應係進入大陸地區
    福建沿海某島嶼之港口停靠（約東經117 度31分，北緯23度
    44分），向不詳人士，以不詳之代價，購買取得再私運進口
    ，被告丙○○、乙○○、甲○○、丁○○4 人應有構成走私
    罪，原審認未構成走私罪，尚有違誤，檢察官上訴認被告等
    應構成走私罪，為有理由，被告丙○○、乙○○2 人上訴謂
    航跡圖不準確云云，而否認犯罪，雖均無理由，惟原判決既
    有可議，自應予撤銷改判。審酌被告丙○○、乙○○、甲○○、丁○○4 人以出海捕魚為掩護，逕航至大陸私運前述漁
    產品進入台灣地區，數量非少，對國家關貿利益與社會經濟
    秩序生尚有危害，並影響守法捕撈漁獲之漁民生計，且犯後
    一再否認犯行，態度不佳，被告丙○○係船長，於犯罪居於
    主導地位，另乙○○、甲○○、丁○○3 人均係受雇於他人
    擔任船員，非居於主導地位，及其等之素行、生活狀況、智
    識程度等一切情狀，爰量處被告丙○○、丁○○（累犯）各
    有期徒刑4 月，被告乙○○、甲○○各有期徒刑3 月。又被
    告等或係累犯，或均另有走私案正審理中，無法宣告緩刑，
    附此明。扣案如附表所示之漁產品係被告丙○○、乙○○
    、甲○○、丁○○等犯走私罪所得之物，並依刑法第38條第
    1 項第3 款之規定宣告沒收。
四、被告丙○○經合法傳喚無正當理由於審判期日不到庭，依法
    不待其陳述逕行判決。
據上論結，應依刑事訴訟法第369 條第1 項前段、第364 條、第
299 條第1 項前段、第371 條，臺灣地區與大陸地區人民關係條
例第28條、第80條第1 項，懲治走私條例第2 條第1 項、第11條
，刑法第11條前段、第28條、第31條第1 項、第55條、第47條第
1項 、第38條第1 項第3 款，判決如主文。
本案經檢察官林應華到庭執行職務。
中    華    民    國    99    年    5     月    4     日
                  刑事第八庭    審判長法  官  洪兆隆
                                      法  官  郭玫利
                                      法  官  張盛喜
以上正本證明與原本無異。
如不服本判決應於收受本判決後10日內向本院提出上訴書狀，其
未敘述上訴理由者，並得於提起上訴後10日內向本院補提理由書
狀（均須按他造當事人之人數附繕本）「切勿逕送上級法院」。
中    華    民    國    99    年    5     月    4     日
                                      書記官  黃一秋
附錄本件判決論罪科刑法條：
懲治走私條例第2條
私運管制物品進口、出口逾公告數額者，處7 年以下有期徒刑，
得併科新臺幣3 百萬元以下罰金。
前項之未遂犯罰之。
第1 項所稱管制物品及其數額，由行政院公告之。
臺灣地區與大陸地區人民關係條例第28條：
中華民國船舶、航空器及其他運輸工具，經主管機關許可，得航
行至大陸地區。其許可及管理辦法，於本條例修正通過後18個月
內，由交通部會同有關機關擬訂，報請行政院核定之；於必要時
，經向立法院報告備查後，得延長之。
臺灣地區與大陸地區人民關係條例第80條第1 項
中華民國船舶、航空器或其他運輸工具所有人、營運人或船長、
機長、其他運輸工具駕駛人違反第28條規定或違反第28條之1 第
1 項規定，或臺灣地區人民違反第28條之1 第2 項規定者，處3
年以下有期徒刑、拘役或科或併科新臺幣100 萬元以上1500萬元
以下罰金。但行為係出於中華民國船舶、航空器或其他運輸工具
之船長或機長或駕駛人自行決定者，處罰船長或機長或駕駛人。
附表：
┌──┬────┬────┬────┐
│編號│漁貨品名│ 單  位 │數    量│
├──┼────┼────┼────┤
│１  │鯖鰔魚  │ 公  斤 │ 36520  │
├──┼────┼────┼────┤
│２  │扁魚    │ 公  斤 │ 20184  │
├──┼────┼────┼────┤
│３  │黃鯧魚  │ 公  斤 │  8630  │
├──┼────┼────┼────┤
│４  │溫仔魚  │ 公  斤 │ 31109  │
├──┼────┼────┼────┤
│５  │小卷切片│ 公  斤 │  5755  │
├──┼────┼────┼────┤
│６  │四破魚  │ 公  斤 │  3131  │
├──┼────┼────┼────┤
│７  │花枝    │ 公  斤 │ 17738  │
├──┼────┼────┼────┤
│８  │章魚    │ 公  斤 │  3313  │
├──┼────┴────┴────┤
│總量│                126380 公斤 │
└──┴──────────────┘

司法院資訊處製作；財團法人民間司法改革基金會備份。
